【裁判字號】    90,中簡上,337
【裁判日期】    901108
【裁判案由】    妨害名譽
【裁判全文】
臺灣臺中地方法院刑事判決                        九十年度中簡上字第三三七號
    上  訴  人  臺灣臺中地方法院檢察署檢察官
    被      告  甲○○
右上訴人因被告妨害名譽案件，不服臺灣臺中地方法院臺中簡易庭九十年度中簡字第
一三六七號中華民國九十年八月十五日第一審簡易判決（聲請案號：台灣台中地方法
院檢察署九十年度偵字第一一一０一號），提起上訴，本院判決如左：
    主  文
上訴駁回。
    事  實
一、甲○○意圖散布於眾，於民國九十年四月十四日（聲請簡易判決刑書贅載十五日
    ），製作不實廣告單指摘：「（台中市康福護理之家）大騙子，專門僱用非法的
    大陸勞工來台灣打工做看護工作，本人在不知情的情況下，請了一位照顧家父、
    家母，每月要付六萬六千元看護費，結果家父卻被沒有護理專業知識的大陸看護
    害死，不明不白送了命；康福護理之家沒良心、不道德、不負責」等情，足以毀
    損康福護理之家聲譽，並即於同日，接續在台中市○○區○○路康福護理之家、
中國醫藥學院、澄清醫院、林新醫院等處，張貼上揭不實廣告單，散布文字，指
    摘足以毀損康福護理之家名譽之事。
二、案經康福護理之家負責人張麗雪委由乙○○訴請台中市警察局移送臺灣臺中地方
    法院檢察署檢察官聲請簡易判決處刑。
    理  由
一、右揭事實，業據被告甲○○坦承不諱，核與告訴代理人乙○○於警訊中之指訴情
    節相符。此外，並有不實廣告單一紙、現場照片七張在卷足資佐證，事證明確，
    被告犯行，堪予認定。
二核被告所為，係犯刑法第三百十條第二項之加重誹謗罪。原審以被告罪證明確，
    同此事實認定，因而適用刑法第三百十條第二項、第四十一條第一項前段、罰金
    罰鍰提高標準條例第一條前段、第二條之規定，量處拘役四十日，並諭知易科罰
    金之折算標準，認事用法，尚無違誤，量刑亦稱妥適。檢察官上訴意旨以被告犯
    後，拒絕供出幕後教唆之人，毫無悔意，僅處以拘役四十日，顯屬過輕等語，尚
    難認為有理由，應予駁回。
據上論斷，應依刑事訴訟法第四百五十五條之一第一項、第三項、第三百六十八條，
判決如主文。
本案經檢察官陳幸敏到庭執行職務。
中      華      民      國     九十      年     十一     月      八     日
                                審判長  法  官    唐  光  義
                                        法  官    梁  堯  銘
                                        法  官    黃  峻  隆
右正本證明與原本無異。
本件不得上訴。
                                        書記官
中      華      民      國     九十      年     十一     月      九     日
附錄法條：
中華民國刑法第三百十條
意圖散布於眾，而指摘或傳述足以毀損他人名譽之事者，為誹謗罪，處一
年以下有期徒刑、拘役或五百元以下罰金。
散布文字、圖畫犯前項之罪者，處二年以下有期徒刑、拘役或一千元以下
罰金。
對於所誹謗之事，能證明其為真實者，不罰。但涉於私德而與公共利益無
關者，不在此限。


司法院資訊處製作；財團法人民間司法改革基金會備份。
